臺灣臺北地方法院民事裁定
111年度聲字第487號
異  議  人  旭晶能源科技股份有限公司

法定代理人  瑞格絲瑪麗MARIE REKKAS

代  理  人  黃子盈律師
相  對  人  鍾元珧律師即綠能科技股份有限公司破產管理人

上列異議人對於本院提存所於民國111年6月20日（110）取智字
第2720號函所為否准其聲請領取本院107年度存字第2823號擔保
提存事件部分提存物新臺幣100萬元孳息之處分，聲明異議，本
院裁定如下：
    主  文
異議駁回。
    理  由
一、按關係人對於提存所之處分，得於處分通知書送達關係人翌
    日起10日之不變期間內，提出異議；提存所認異議無理由時
    ，應於10日內添具意見書，送請法院裁定之；法院認異議為
    有理由時，應以裁定命提存所為適當之處分，認異議為無理
    由時，應駁回之，提存法第24條第1項、第2項後段、第25條
    第1項分別定有明文。查異議人對於本院提存所於民國111年
    6月20日（110）取智字第2720號函所為否准其聲請領取本院
    107年度存字第2823號擔保提存事件（下稱系爭擔保提存事
    件）部分提存物新臺幣（下同）100萬元孳息（下稱系爭孳
    息）之處分（下稱原處分），於原處分送達後10日內提出異
    議，本院提存所認其異議無理由而添具意見書送請本院裁定
    ，經核與上開規定相符，合先敘明。
二、異議意旨略以：伊與相對人於臺灣高等法院調解成立，經作
    成110年度上移調字第223號調解筆錄（下稱系爭調解筆錄）
    ，相對人同意伊自系爭擔保提存事件之提存物領取100萬元
    ，伊亦同意相對人取回其餘772萬2823元，兩造既未就利息
    部分另為約定，依民法第69條第2項及第70條第2項規定，伊
    自得領取附隨於100萬元之利息（即系爭孳息），原處分否
    准伊領取系爭孳息，顯有未洽，爰依提存法第24條第1項規
    定，就原處分聲明異議，並求予廢棄等語。
三、按聲請領取提存物事件乃非訟事件，提存所僅得為形式審查
    ，提存人之聲請如合於提存法規定之要件，提存所即應准其
    聲請，至於當事人實體法律關係之權利義務存否，提存所並
    無審查之權限。茲查：
  ㈠異議人依系爭調解筆錄第3項約定：「旭晶公司同意綠能公司
    取回臺灣臺北地方法院107年度存字第2823號提存事件之提
    存擔保金新臺幣捌佰柒拾貳萬貳仟捌佰貳拾參元，並聲明對
    該部分提存物之權利不予保留。但其中新臺幣壹佰萬元綠能
    公司同意由旭晶公司領取，其餘新臺幣柒佰柒拾貳萬貳仟捌
    佰貳拾參元，旭晶公司同意綠能公司取回。」聲請自系爭擔
    保提存事件領取100萬元及其利息，有系爭調解筆錄及111年
    4月18日陳報狀附於110年度取字第2720號卷（下稱取字卷）
    可稽，依該調解筆錄第3項之約定，堪認兩造並無就系爭擔
    保提存事件之提存物之利息為約定。
　㈡惟觀之系爭調解筆錄第1項約定：「被上訴人即上訴人綠能科
    技股份有限公司（下稱綠能公司）願給付上訴人即被上訴人
    旭晶能源科技股份有限公司（下稱旭晶公司）新臺幣壹佰萬
    元，旭晶公司並應就臺灣臺北地方法院107年度存字第2823
    號提存事件之提存擔保金行使別除權。」，及第3項後段約
    定：「但其中新臺幣壹佰萬元綠能公司同意由旭晶公司領取
    」等文義，相對人僅同意異議人自系爭擔保提存事件取償10
    0萬元，而不及於該提存物之利息，則原處分自系爭調解筆
    錄為形式審查，認定異議人僅得領取100萬元，否准其領取
    該100萬元之利息（即系爭孳息），核無違誤。
　㈢至稱法定孳息者，謂利息、租金及其他因法律關係所得之收
    益；有收取法定孳息權利之人，按其權利存續期間內之日數
    ，取得其孳息。民法第69條第2項及第70條第2項雖有明文。
    然系爭孳息之權利歸屬，乃兩造間之實體爭執，並非本件領
    取提存物事件所得審究。異議意旨指摘原處分不當，聲明異
    議，為無理由，應予駁回。
四、據上論結，本件異議為無理由，依提存法第25條第1項，裁
    定如主文。
中　　華　　民　　國　　111 　年　　9 　　月　　30　　日
                  民事第六庭    法　官　許柏彥
以上正本係照原本作成。
如不服本裁定應於送達後10日內向本院提出抗告狀，並繳納抗告
費新臺幣1,000元。
中　　華　　民　　國　　111 　年　　10　　月　　4 　　日
                                書記官  蔡庭復